# 请教：“一年以内到期”和“一年以内变现/清偿”异同及报表列示处理

提问人：银之 时间：2017-06-13 09:02:03
“一年以内到期”和“一年以内变现/清偿”是一个意思么？和同事对这一判断有争执
举例来说： 2015 年 12 月 1 日借入 3 年期贷款本金 3000 万元， 16 年、 17 年、 18 年每年的 12 月 1 日偿还本金 1000 万元。在 17 年 12 月 31日，有 1000 万元是 “一年以内到期” 的，报表上应该列示在一年以内到期的非流动负债，这点没有争议。
在 2015 年 12 月 31 日报表列示发生了争议： 同事认为：“一年以内到期” 指相应合同/权利全部终止，即只有最后的 1000 万元需要在2017 年 12 月 31 日报表列示调整， 15 年 12 月 31 日长期借款 3000 万元； 我认为：“一年以内到期”指“一年以内变现/清偿”，即 15 年 12 月31 日报表上有长期借款 2000 万元，一年以内到期非流动负债 1000 万元。
现有准则下哪种理解是对的？ 相应会计处理还涉及长期待摊费用、应付债券等的会计处理，处理方式有差异么？

回答人：chenyiwei
你的意见比较合理。对此类分期偿还的债务，应当将每一笔在特定日期到期的债务分别予以单独考虑，而不是以整个合同下最后一笔款项的到期日为准，这样更能够反映出资产负债表日后 12 个月内因偿还债务所需的资金压力。